【裁判字號】    98,撤緩,246
【裁判日期】    981126
【裁判案由】    聲請撤銷緩刑
【裁判全文】
臺灣板橋地方法院刑事裁定             98年度撤緩字第246號
聲  請  人  臺灣板橋地方法院檢察署檢察官
受  刑  人  甲○○
上列聲請人因受刑人違反毒品危害防制條例案件案件，聲請撤銷
緩刑之宣告（98年度執聲字第3902號），本院裁定如下：
    主  文
甲○○之緩刑宣告撤銷。
    理  由
一、聲請意旨略稱：受刑人甲○○因違反槍砲彈藥刀械管制條例
    案件，經本院以九十六年度簡字第六八八號刑事判決判處有
    期徒刑二年、併科罰金新臺幣五十萬元，緩刑五年，嗣於民
    國九十八年六月六日確定在案。惟受刑人於緩刑期內即九十
    八年二月十七日，另犯施用第一級毒品罪，經本院於九十八
    年七月十七日以九十八年度訴字第一六○七號判決判處得易
    科罰金之有期徒刑六月，於九十八年搭八月十八日確定在案
    。受刑人因有上揭之情形，足認其不知悔悟自新。原宣告之
    緩刑難以收其預期效果，而有執行刑罰之必要，合於刑法第
    七十五條之一第一項第二款所定之撤銷緩刑宣告之事由，爰
    依刑事訴訟法第四百七十六條規定，聲請裁定將上述緩刑撤
    銷等語。
二、聲請人主張之前揭事實，業據提出本院九十六年度簡字第六
    八八號、九十八年度訴字第一六○七號判決刑事簡易判決、
    執行案件資料表各一件為據，復依職權調閱臺灣高等法院被
    告前案紀錄表為佐，信為真正。本院經核受刑人首案違反槍
    砲彈藥刀械管制條例案件，係製造具殺傷力改造手槍未遂，
    經本院認其坦承犯行，供稱製造槍械係用供自殺使用，並無
    藉以危害社會治安或侵害他人之目的，案發後與其妻改善關
    係，已從事正當工作等情由，判處有期徒刑二年，併科罰金
    新臺幣五十萬元，緩刑五年，殊屬寬典，卻未保持善良品行
    ，於緩刑宣告後未逾二年即因施用毒品經本院裁定觀察、勒
    戒執行完畢後，復再犯施用第一級毒品罪，足見其於緩刑期
    間內未能確實遵守法律，經觀察、勒戒之保安處分後，尚無
    法戒毒，終須以刑罰矯正，且依其染有毒癮，顯示自我控制
    能力薄弱，且常自陷於精神耗弱至心神喪失之狀態，未見回
    歸正常社會之決心，遑論正當工作，與家人和睦相處，顯見
    其未具悔改之心，仍心存僥倖並漠視法律規範，對自身及他
    人存在相當危險性，應認前案緩刑之宣告難收預期之效果，
    而有執行刑罰之必要，與刑法第七十五條之一第一項第二款
    之規定相符，自應撤銷其緩刑之宣告。
四、依刑事訴訟法第四百七十六條，裁定如主文。
中    華    民    國    98    年    11    月    26    日
                    刑事第三庭  法  官 王偉光
上列正本證明與原本無異。
如不服本裁定，應於裁定送達後五日內敘明抗告理由，向本院提
出抗告狀。
                                書記官  陳宥伶
中    華    民    國    98    年    11    月    26    日


司法院資訊處製作；財團法人民間司法改革基金會備份。
